【裁判字號】    92,易,206
【裁判日期】    920617
【裁判案由】    竊盜
【裁判全文】
臺灣苗栗地方法院刑事判決                          九十二年度易字第二六號
    公  訴  人  臺灣苗栗地方法院檢察署檢察官
    被      告  甲○○
          （原名邱志良）
右列被告因竊盜案件，經檢察官提起公訴（臺灣苗栗地方法院檢察署九十二年度偵字
第八八一號、偵字第一００七號）及移
偵字第一七九一號、偵字第一八八七號、偵字第二０五二號及臺灣臺中地方法院檢察
署九十二年度偵字第八五三五號），本院判決如左：
    主  文
甲○○連續帶兇器竊盜，累犯，處有期徒刑參年。並應於刑之執行前，令入勞動場
所強制工作參年。扣案六角扳手貳支、Ｔ字型起子參支、螺絲起子貳支、扳手壹支、
瑞士刀壹支等物均沒收。
    事  實
一、甲○○曾因違反麻醉藥品管理條例案件，經台灣台北地方法院判處有期徒刑五年
    三月確定，於民國八十一年十月十三日入監執行，八十三年八月二十三日縮短刑
    期假釋出監，嗣遭撤銷假釋再於八十六年八月二十三日入監執行殘刑三年三月又
    二十八日，復於八十八年九月十五日經假釋出監，至八十九年十一月十日假釋期
    滿未經撤銷視為執行完畢（構成累犯），為有犯罪習慣之人，仍不知悔改，基於
    為意圖為自己不法所有之概括犯意，先後於附表所示之時地，持用如附表所示其
    所有客觀上對人之生命、身體安全具有危險性，可供為兇器使用之六角扳手、Ｔ
    字型起子、螺絲起子、扳手、瑞士刀等物，以毀損他人之車門、電門為方法，而
    竊取如附表所示被害人庚○○等人所有之自用小客車或其他財物，供為己用而分
    別有既遂、未遂之情形（如附表編號九之毀損犯行，並經被害人壬○○提出毀損
    之告訴，其餘詳如附表）。九十二年二月十七日，因彭元穗（未經起訴）向邱冠
    勛（未經起訴）購買自甲○○處所竊取之摩托羅拉手機，經警循線查獲如附表編
    號一之犯行；同年二月二十五日，因李安台（未經起訴）向邱玟琪借用其所竊取
    如附表編號四之機車肇事，嗣經警循線查獲如附表編號四、五之犯行；同年三月
    四日凌晨三時三十分許，邱玟琪駕駛如附表編號十一之ＭＢ─九一○三號贓車行
    經苗栗縣苗栗市○○街七七巷與長春街口時，為警查獲，並扣得其所有如附表編
    號二、三、七、八、九、十、十一之事實使用之六角扳手二支；同年四月十九日
    邱玟琪又駕駛如附表編號十二之ＮＣ─五九八二號贓車，行經台中縣清水鎮○○
    路九十號附近為警查獲，並扣得邱玟琪所有供犯如附表編號十二號犯行使用或預
    備使用之Ｔ字型起子三支、螺絲起子二支、扳手一支、瑞士刀一支等物（所犯附
    表編號五所使用之梅花扳手一支；編號六之十字扳手、Ｔ字型扳手各一支則並未
    扣案），始揭上情。
二、案經告訴人壬○○訴由苗栗縣警察局苗栗分局報告臺灣苗栗地方法院檢察署檢察
    官偵查起訴及臺灣苗栗地方法院檢察署檢察官、臺灣臺中地方法院檢察署檢察官
    移送併辦。
    理  由
一、訊據被告甲○○對於右揭犯罪事實於偵審中均坦承不諱，其中如附表編號一之事
    實，業據證人震旦通訊行店員癸○○指訴歷歷，核與證人彭元穗、邱冠勛證述內
    容相符；如附表編號四、五之事實，經核與證人李安台證述內容相符；如附表編
    號十一、十二之事實則係經警查獲並扣有贓車及犯罪使用之凶器為證；至其餘如
    附表編號二、三、六、七、八、九、十之犯行，則均據被告警訊中自白且尋獲各
    該贓物供被害人領回，亦有贓物認領保管單、車輛竊盜、車牌失竊資料個別查詢
    報表查詢車輛認可資料、苗栗縣警察局車輛協尋車牌遺失受理報告單、苗栗縣警
    察局車輛協尋車牌遺失電腦輸入單、臺灣苗栗地方法院檢察署檢察官勘驗筆錄及
    被害人庚○○、戊○○、乙○○、鄭福明、丁○○、丑○○、辛○、壬○○、丙○○、己○○、子○○等人在警訊之供述附卷可稽。此外，復有扣案之六角扳手
    二支、Ｔ字型起子三支、螺絲起子二支、扳手一支、瑞士刀一支等在案可憑，堪
    認被告上開自白與事實相符。事證明確，被告犯行洵堪認定。
二、按刑法第三百二十一條第一項第三款之帶兇器，其兇器之種類並無限制，凡客
    觀上足以對人之生命、身體、安全構成威脅者均屬之。且只需行竊時有帶此種
    具有危險性之兇器已足，並不以帶之初即有行凶之意圖為必要，最高法院七十
    九年台上字第五二五三號判例可資參照。次按Ｔ字型起子、螺絲起子、扳手、瑞
    士刀等均為金屬材質，堅硬沉重，客觀上對人之生命身體均具有危險性，可供為
    兇器使用，被告邱玟琪持以為附表編號二、三、五、七至十二號竊盜犯行，核其
    所為，係犯刑法第三百二十一條第一項第三款之攜帶兇器竊盜既遂、未遂罪（編
    號九之行為為竊盜未遂，其餘均屬既遂）及第三百五十四條之毀損罪；所犯如附
    表編號一、四之行為，係犯刑法第三百二十條第一項之竊盜罪。其先後多次犯行
    ，所犯為基本構成要件相同之罪，且時間緊接、方法相同，顯係基於概括犯意為
    之，應依連續犯規定，並依其中情節較重如附表編號十二之犯行，以一罪論並加
    重其刑。所犯連續竊盜罪與毀損罪二罪間，有方法、結果之牽連關係，應依刑法
    第五十五條前段規定，從一重以連續竊盜罪處斷。被告所犯如附表編號一、四、
    五、六、八、九、十、十二之犯行雖未據起訴，惟既查與起訴部分有連續犯或牽
    連犯之裁判上一罪關係，且經檢察官移送併辦，本院自得併予審理。又被告甲○○曾因違反麻醉藥品管理條例案件，經台灣台北地方法院分別判處罪刑後定應執
    行之刑為有期徒刑五年三月確定，於八十一年十月十三日入監執行，同年八月二
    十三日假釋，嗣遭撤銷假釋再於八十六年八月二十三日入監執行殘刑三年三月又
    二十八日，復於八十八年九月十五日假釋出監，至八十九年十一月十日假釋期滿
    未經撤銷視為執行完畢，有台灣苗栗地方法院檢察署刑案資料查註紀錄表在卷可
    稽，其受有期徒刑執行完畢後，五年以內再犯本件有期徒刑以上之罪，為累犯，
    應依刑法第四十七條規定遞加重其刑。茲審酌被告素行不佳、年青力壯而不知上
    進，竟一再持凶器行竊，且所竊財物類多價值昂貴，造成被害人財產上之損害甚
    鉅及其犯後尚能坦承犯行，已知悔悟等一切情狀，量處如主文所示之刑，以示懲
    儆。末查被告自九十一年十一月十五日起迄九十二年四月十八日止，時間長達半
    年，且連續竊盜十二次，顯已有犯罪之習慣，經核與竊盜犯贓物犯保安處分條例
    第三條第一項第一款之規定相符，且依其犯罪情節，足認有施以強制工作之必要
    ，爰併諭知被告應於刑之執行前，令入勞動處所強制工作三年，以資矯正。扣案
    之六角扳手二支，係供被告使用所犯如附表編號二、三、七、八、九、十、十一
    之竊盜使用；Ｔ字型起子三支、螺絲起子二支、扳手一支、瑞士刀一支等物，係
    供所犯如附表編號十二號犯行使用或預備使用之物，且均為被告所有，業據被告
    於偵審中供認在卷，均應依刑法第三十八條第一項第二款規定沒收。另被告所犯
    附表編號五使用之梅花扳手一支；編號六之十字扳手、Ｔ字型扳手各一支，則均
    未扣案，且據被告供稱業經丟棄，既不能證明仍然存在，為免未來執行困難，爰
    不宣告沒收，併此敘明。
據上論斷，應依刑事訴訟法第二百九十九條第一項前段，刑法第五十六條、第三百二
十一條第一項第三款、第三百五十四條、第五十五條後段、第四十七條、第三十八條
第一項第二款，竊犯贓物犯保安處分條例第三條第一項第一款、第四條、第五條第
一項前段，罰金罰鍰提高標準條例提高標準條例第一條前段，判決如主文。
本案經檢察官廖啟村到庭執行職務。
中      華      民      國    九十二    年      六      月     十七     日
                                        台灣苗栗地方法院刑事庭
                                            法  官  楊  台  清
右正本證明與原本無異。
如不服本判決，應於判決送達後十日內向本院提出上訴狀( 應附繕本 )，上訴於
臺灣高等法院台中分院。
                                            書記官  李  惠  雯
中      華      民      國    九十二    年      六      月     十七     日
附表
    犯罪時間  犯罪地點      竊取之財物   使用之方法    備          考
一  九十一年  苗栗市○○路  摩托羅拉牌   徒手趁店員    交付友人邱冠勛
    十一月十  三號「震旦通  手機一支，   癸○○不注    使用，為警循線
    五日十時  訊行」內   價值新台幣   意時竊取得    查獲
    許                      一萬八千元   手
二  九十二年  苗栗縣苗栗市  庚○○所有   使用六角扳    九十二年三月四日
    二月十五  中華東路一０  Ｑ八─○四   手破壞車門    警訊中自白。
    日十一時  三號前        ０三號自用   ，再使用另
    許                      小客車       一支六角扳
                                         手發動電門
                                         竊取得手
三  九十二年  台中市○○路  戊○○所有   使用六角扳    九十二年三月四日
    二月十八  與公園路口停  ＮＨ─六八   手破壞車門    警訊中自白。
    日十九時  車場二樓      一九號自用   ，再使用另
    許                      小客車       一支六角扳
                                         手發動電門
                                         竊取得手
四  九十二年  苗栗縣苗栗市  乙○○所有   趁被害人鑰    如左
    二月十九  文發路五一號  ＭＫ八─三   匙置於車上
    日九時許  前            九九號重型   未取下，而
                            機車及車內   徒手發動電
         新台幣三千   門竊取得手
                            一百元
五  九十二年  苗栗縣苗栗市  鄭福明所有   使用梅花扳   將竊得車牌改裝於
    二月二十  長春化工附近  ＰＤ三─四   手一支卸下   右竊得機車之上，
    一日八時                一五號車牌   車牌竊取得   將車借予李安台騎
    許                      一面         手           用後肇事，經警循
                                                      線於九十二年三月
                                                      四日訊問被告供認
                                                      不諱。（梅花扳手
                                                      已丟棄，未扣案）
六  九十二年  苗栗縣苗栗市  丁○○所有    使用十字扳  於九十二年三月六
    二月二十  民族路與至公  ＣＦ─七五    手、Ｔ字型  日警訊中自白，失
    一日四時  路口          六三號自用    扳手各一支  車亦經警方尋獲。
    許                      小客車        毀壞車門鎖  十字扳手、Ｔ字型
                                          及電門竊取  扳手已丟棄，未扣
                        得手        案
七  九十二年  苗栗縣苗栗市  丑○○所有    使用六角扳  九十二年三月四日
    二月二十  北苗里信泰六  ＭＧ─八四    手破壞車門  警訊中自白。
    二日二十  二號前        一一號自用    ，再使用另
    二時許                  小客車        一支六角扳
                                          手發動電門
                                          竊取得手
八  九十二年  苗栗市○○路  辛○所有      以六角扳手  於九十二年三月
    二月二十  網球場前      ＭＥ─九三    撬開車門、  六日警訊中自白
    四日五時                一八號自用    電門之方式
    許                      小客車        竊取得手
九  九十二年  苗栗縣頭份鎮  壬○○所有    以六角扳手  於九十二年三月
    二月二十  公北一路八十  二Ｆ─三一    撬毀車門方  六日警訊中自白
    四日十八  號前          三三號自用    式行竊，未  （被害人提起毀
    時許                    小客車        撬開造成車  損告訴）
                                          門損壞，竊
                                          盜未遂
十  九十二年  苗栗縣頭份鎮  丙○○所有    以六角扳手  於九十二年三月
    二月二十  後庄里公北一  二Ｆ─一八    撬開車門行  六日警訊中自白
    四日十八  路八十號前    三三號自用    竊得手
    時許                    小客車內財
                            物（法律顧
                            問證書一張
                            、新力牌音
                            響、VCD一
                            組）
十  九十二年  苗栗縣竹南鎮  己○○所有    使用六角扳  九十二年三月四日
一  三月三日  福德路一三五  ＭＢ─九一    手破壞車門  凌晨三時二十分許
    十六時許  號旁          ０三號自用    ，再使用另  ，駕駛該車行經苗
                            小客車        一支六角扳  栗市○○路七七巷
                                          手發動電門  與長春街口為警查
                                          竊取得手    獲。扣得六角扳手
                                                      二支。
十  九十二年  台中市南屯區  子○○所有    使用Ｔ字型  九十二年四月十九
二  四月十八  大墩一街、東  ＮＣ─五九    起子、扳手  日凌晨一時三十分
    日二十時  興東街口      八二號自用    各一支破壞  許，在台中縣清水
    許                      小客車        車門及電門  鎮○○里○○路九
                                          竊取得手    十號附近查獲。當
                                                      場扣得Ｔ字型起子
                                                      三支、螺絲起子二
                                                      支、扳手一支、瑞
                                                      士刀一支。
附錄論罪法條：
犯竊盜罪而有左列情形之一者，處六月以上、五年以下有期徒刑：
一  於夜間侵入住宅或有人居住之建築物、船艦或隱匿其內而犯之者。
二  毀越門扇、牆垣或其他安全設備而犯之者。
三  攜帶兇器而犯之者。
四  結夥三人以上而犯之者。
五  乘火災、水災或其他災害之際而犯之者。
六  在車站或埠頭而犯之者。


司法院資訊處製作；財團法人民間司法改革基金會備份。
